Contact

55 (11) 954365235 (Mobile) sergiobentesadm@gmail.com

www.linkedin.com/in/sergiobentes (LinkedIn)

github.com/codeatt (Portfolio)

Top Skills

PHP

Bootstrap

Git

Languages

English (Limited Working)
Portuguese (Full Professional)

Certifications

Curso Online de Logistica com Luis Piñel 16 Horas

Sergio Bentes

Desenvolvedor Web Full Stack JR | PHP | Laravel | Developer São Paulo, São Paulo, Brazil

Summary

Desenvolvedor Web Full Stack JR - Hospedando Código em https://github.com/codeatt

Linguagens desenvolvidas: HTML_CSS_JS_PHP Framework web utilizado: BOOTSTRAP_LARAVEL

Gerenciamento de banco de dados: MySQL

Estudando: Consumo de API-Modulação / GraphQL

Formado Administração com 3 anos de experiência entre as áreas de: Compras/Suprimentos; Segurança aeroportuária; Assessoria de Planejamento e Dpto de RH.

Trabalho de conclusão de curso na modalidade de consultoria sobre os pontos de melhoria no workflow de suprimentos durante o estágio no Instituto Tecnológico Vale: "Gestão de Processos no Instituto Tecnológico Vale: Suprimentos"

Experience

Autônomo

Delivery

October 2018 - Present

São Paulo e Região, Brasil

Vale

Intership

July 2012 - February 2014 (1 year 8 months)

Instituto Tecnológico Vale Desenvolvimento Sustentável

Destaque: T.C.C Gestão de Processos no Instituto Tecnológico Vale

Suprimentos

Sistema SAP: Perfil de Requisitante (Versão ECC Production)

Solicitação e acompanhamento de serviços (<USD 20.000)

Cadastro de Workflow - SPS;

Cadastro e pagamento de Notas Fiscais;

Cadastro e recebimento de Materiais;

Gestão de Contratos;

Outros.

Infraero Brasil

Estagiário de Segurança Aeroportuária

October 2011 - July 2012 (10 months)

Aeroporto Internacional de Belém/ Val-de-Cans/Júlio Cézar Ribeiro; TRT8 Região

Apoio administrativo para os departamentos:

1- Salvamento e combate a incêndio:

Treinamentos:

- Formação Técnica de Bombeiros para Aeródromos (FTBA)
- Curso de Aperfeiçoamento Técnico para Bombeiros de Aeroportos (ATEBA);
- Curso de Operação de CCI;
- 2- Atos ilícitos;

Incompleto

Assembléia Paraense

Estagiário de Recursos Humanos

December 2010 - June 2011 (7 months)

Preparation and feeding of sheets in excel.

Intermediate knowledge of People Management.

Education

Gama Academy

Hacker - Gama Experience #15 Front End Developer · (2018 - 2018)

CESUPA

Bachelor of Business Administration (B.B.A.), International Business/Trade/ Commerce · (2008 - 2014)